# 股转系统基础层和创新层是否算公众利益实体

提问人：lulur3066 时间：2020-12-28 14:28:00
2020.1.13全国股转系统发布《关于做好挂牌公司 2019 年年度报告披露相关工作的通知》，通知中提及“根据最新修订的《全国中小企业股份转让系统挂牌公司信息披露规则》，不再要求创新层挂牌公司审计业务签字注册会计师执行中国证监会关于注册会计师定期轮换的相关规定，”
2020 年12.17中注协发布了，《中国注册会计师职业道德守则（ 2020 ）》，修订了有关公众利益实体轮换规定并于2020.7.1日开始执行。股转系统基础层和创新层是否算公众利益实体？是否要执行轮换？

回答人：chenyiwei
1 、股转系统基础层和创新层挂牌公司属于公众利益实体。
2 、职业道德守则属于自律性规范，证券监管机构发布的轮换规定是外部的监管规范。当不同来源的规范均针对同一事项作出规定时，应执行其中最严格的标准，确保所有适用的规范均得以遵循。